# 陈老师，咨询一个收入、成本问题

提问人：五老峰 时间：2012-02-24 21:42:39
陈版主： 碰到一家企业A，准备给一家企业B做节能服务，合同约定A企业要投入自己研发的节能软件，并购买及生产一些设备和灯具给B企业使用，即这些设备和灯具有些是外购现成的，也有些外购材料后自己组装的设备。这些设备和灯具约要投入 1000 万元左右，灯具以后还要包括维修和更新费。 A企业与B企业准备签订 5 年的节能服务合同，合同约定这些设备和灯具无偿供B企业使用，A公司还要负责维护， 5 年后这些设备和灯具就全部赠送给B公司了。 双方合同约定，在合同期 5 年内，如果A企业能够为B公司减少电费支出，B企业每年将支付给A企业节能收益的70%和首次设备和灯具款的20%。 碰到这种项目，想向陈老师咨询一下如果确认收和成本问题： 1 、 A企业首次购买设备和灯具的 1000 万将放在什么科目呢？ 2 、如何确认每年的经营成本？ 是按 1000 万的每年的五分之一，再加上每年维护设备和灯具的费用吗？ 3 、B公司每年支付的费用就应该是A企业的收入吧？ 4 、对于这种经营模式A企业能够缴纳增值税吗？即购买设备及灯具的进项拿来抵扣，收到收入款后缴纳增值税？ 想麻烦陈老师帮助回答一下，谢谢您！

回答人：chenyiwei
对于此类合同能源管理业务的会计处理，本版面上已经有很多讨论，请先查询一下以往的讨论。 合同能源管理服务的提供方是节能管理公司，对此类业务可以采用租赁或者类似于BOT的模式进行核算。如果采用租赁模式，则要根据租赁期内标的资产（节能设备）
所有权上的风险和报酬转移的情况将其归类为经营租赁或者融资租赁，分别按照适用的规定进行会计处理。 税务规定可查阅财税[2010]110号。